臺灣高等法院臺南分院刑事判決
                                    111年度上易字第387號
上  訴  人  臺灣臺南地方檢察署檢察官
被      告  張國偉

                    
上列上訴人因被告竊盜案件，不服臺灣臺南地方法院111年度易
字第472號中華民國111年5月3日第一審判決（聲請簡易判決處刑
案號：臺灣臺南地方檢察署111年度偵字第4392號），提起上訴
，本院判決如下：
    主  文
原判決撤銷，發回臺灣臺南地方法院。
    理  由
一、公訴(聲請簡易判決處刑）意旨略以：被告於民國109年1月3
    0日凌晨4時35分許，駕駛懸掛車牌號碼0000-00號之車輛搭
    載張佳琪(所涉竊盜罪嫌部分，業經法院判處有期徒刑二月
    確定)一同至宜蘭縣○○鎮○○路00號娃娃機店後，竟共同意圖
    為自己不法之所有，基於竊盜之犯意聯絡，以不詳方式竊取
    李冠澔所有放置在娃娃機台內之藍芽喇叭、耳機、玩具、3C
    商品等共計約25樣物品【總價值約新臺幣5,000元】得手後
    ，隨即駕車離去。因認被告涉犯刑法第320條第1項之竊盜罪
    嫌。
二、按第二審法院認為上訴有理由，或上訴雖無理由，而原判不
    當或違法者，應將原審判決經上訴之部分撤銷，就該案件自
    為判決。但因原審判決諭知管轄錯誤、免訴、不受理係不當
    而撤銷之者，得不經言詞辯論，以判決將該案件發回原審法
    院，刑事訟訴法第369條第1項、第372條分別定有明文。次
    按案件由犯罪地或被告之住所、居所或所在地之法院管轄，
    刑事訴訟法第5條第1項規定甚明。此所謂被告「所在地」，
    係以起訴而案件繫屬法院之時被告所在之地為準，又此所在
    之原因不論係屬自由或強制，皆所不問，被告服刑監所之所
    在地法院自係有管轄權之法院。又在甲地服刑中之受刑人，
    如經移監解交乙地監獄執行而除其名籍，固可認該甲地已非
    被告之所在地，惟倘暫時離監，例如戒護就醫及借提暫押而
    暫時離開甲地等情形，甲地之監獄，並未解除該受刑人在監
    服刑之名籍，且因故借提期間復長短不一，甚至有一、二日
    即解還之情形，而借提原因消滅後，除另有事由，即應解還
    原監所服刑，是受刑人被借提暫押他處時，亦不能認其原服
    刑之監所所在地法院係當然無管轄權（最高法院101年度台
    上字第3044號判決意旨參照）。
三、經查，本件被告因涉犯公訴意旨所示之竊盜罪嫌，經臺灣臺
    南地方檢察署（下稱臺南地檢署）檢察官於111年4月1日向
    原審法院聲請簡易判決處刑，並於同年4月29日繫屬於原審
    法院，此有上開聲請簡易判決處刑書、臺南地檢署111年4月
    29日南檢文廉111偵4392字第1119029805號函在卷可稽。而
    本案繫屬於原審法院時，被告之住所地、居所地固不在原審
    法院轄區內，且依上開公訴意旨所示，其犯罪行為地及結果
    地，亦非屬原審法院轄區內，然被告因另案自110年1月2日
    起，即發監入法務部矯正署○○監獄○○分監(下稱○○分監；設
    於○○市)執行中，其指揮書執畢日期為114年10月31日，其間
    自111年4月12日起，因他案借提暫押法務部矯正署○○監獄（
    下稱○○監獄），其僅係暫時借提至○○監獄，並非移監，因此
    ○○分監並未除其名籍，仍屬○○分監之受刑人等情，亦有上開
    聲請簡易判決處刑書、全國刑案資料查註表、完整矯正簡表
    、臺南地檢署公務電話紀錄表、被告個人基本資料查詢結果
    、臺灣高等法院在監在押全國紀錄表、臺灣高等法院被告前
    案紀錄表附卷可憑，則被告於本案繫屬原審法院時，雖已經
    借提並寄押在○○監獄，然此並非移監而自○○分監除其名籍，
    自無從認該○○分監已非被告之所在地。換言之，被告既仍屬
    ○○分監之受刑人，其所在地(臺南市)自屬原審法院之轄區。
    從而，原審法院就本案應有管轄權甚明。
四、綜上所述，檢察官就本案向原審法院聲請簡易判決處刑，難
    認有管轄錯誤情形。原審法院疏未詳查，以本件被告住居所
    、所在地及犯罪行為地、結果地均非原審轄區為由，而為管
    轄錯誤並移送於臺灣桃園地方法院之諭知，尚有未合。檢察
    官上訴意旨執此指摘原判決不當，為有理由，應由本院將原
    判決予以撤銷。又為顧及被告之審級利益，爰發回臺灣臺南
    地方法院另為適當之處理，並不經言詞辯論為之。
五、依刑事訴訟法第369條第1項但書、第372條，判決如主文。
中　　華　　民　　國　　111 　年　　8 　　月　　11　　日
                  刑事第三庭　  審判長法　官  陳連發
                                      法　官  何秀燕
                                      法　官  洪榮家
以上正本證明與原本無異。
不得上訴。
　　　　　　　　　　　　　　　　　　　書記官  謝文心
中　　華　　民　　國　　111 　年　　8 　　月　　11　　日